Rektorat 1945-1968
HU Berlin HU Berlin
- Rektorat 1945-1968, Rek.02
  - 08. Fakultäten und Institute
    - Schriftwechsel mit der Theologischen Fakultät, 1945 - 1952; 337; 139; Enth.: Neueröffnung der Fakultät; Prüfungsordnungen 1948; Durchsetzung der II. Hochschulreform an der Fakultät (Zwischenprüfungen, Einführung des gesellschaftswissenschaftlichen Grundstudiums); Umbenennung des Theologischen Instituts in "Institut für Theologie" 1951; Umwandlung des Lic. Theol. in Dr. Theol., 1952; Theologischer Fakultätentag.
      Schriftwechsel mit der Theologischen Fakultät - Zwischenprüfungen
      Schriftwechsel mit der Theologischen Fakultät - Hochschulreform
      Schriftwechsel mit der Theologischen Fakultät - Theolog. Fakultätentag
      Schriftwechsel mit der Theologischen Fakultät - Umwandlung d. Lic. Theol. i. Dr. Theol., 1952
      Schriftwechsel mit der Theologischen Fakultät - Umbenennung d. Theolog. Inst. in "Inst. f. Theologie" 1951
      Schriftwechsel mit der Theologischen Fakultät - Einführung gesellschaftswiss. Grundstudium
      Schriftwechsel mit der Theologischen Fakultät - Prüfungsordnungen 1948
      Schriftwechsel mit der Theologischen Fakultät - Neueröffnung
    - Schriftwechsel mit der Theologischen Fakultät, 1951 - 1961; 338; 140; Enth.: Wahl von Dekanen, Prodekanen, Besetzung von Lehrstühlen; Gastvorlesungen, Vorträge; Studienplan Theologie 1951; Gründung des "Instituts für Ost- und Südslawische Kirchenkunde" 1954; Gesellschaftswissenschaftliches Grundstudium 1956; Wegweiser für Studenten der Theologie 1958; Auswertung der 3. Hochschulkonferenz der SED 1958 an der Theologischen Fakultät; Bericht über die Lage an der Fakultät 1961.
      Schriftwechsel mit der Theologischen Fakultät - Gastvorlesungen
      Schriftwechsel mit der Theologischen Fakultät - Vorträge
      Schriftwechsel mit der Theologischen Fakultät - Besetzung von Lehrstühlen
      Schriftwechsel mit der Theologischen Fakultät - Wahl von Dekanen
      Schriftwechsel mit der Theologischen Fakultät - Wahl von Prodekanen
      Schriftwechsel mit der Theologischen Fakultät - Studienplan Theologie 1951
      Schriftwechsel mit der Theologischen Fakultät - Bericht über die Lage an d. Fak. 1961
      Schriftwechsel mit der Theologischen Fakultät - Auswertung d. 3. Hochschulkonferenz der SED 1958
      Schriftwechsel mit der Theologischen Fakultät - Wegweiser f. Studenten d. Theologie 1958
      Schriftwechsel mit der Theologischen Fakultät - Gesellschaftswiss. Grundstudium 1956
      Schriftwechsel mit der Theologischen Fakultät - Gründung "Inst. f. Ost- u. Südslawische Kirchenkunde" 1954
    - Schriftwechsel mit der Medizinischen Fakultät, 1957 - 1961; 339; 141; 343; Enth.: Wahl von Dekanen, Prodekanen, Fachrichtungsleitern; Besetzung von Lehrstühlen; Gründung der "Poliklinik für Orthopädische Stomatologie", "Klinik und Poliklinik für Chirurgische Stomatologie und Kiefernchirurgie", Poliklinik für Konservierende Stomatologie", "Poliklinik für Prothetische Stomatologie" (alle 1960).
      Schriftwechsel mit der Medizinischen Fakultät - Besetzung von Lehrstühlen
      Schriftwechsel mit der Medizinischen Fakultät - Wahl von Dekanen
      Schriftwechsel mit der Medizinischen Fakultät - Wahl von Prodekanen
      Schriftwechsel mit der Medizinischen Fakultät - Gründung d. "Poliklinik f. Orthopäd. Stomat." 1960
      Schriftwechsel mit der Medizinischen Fakultät - Gründung d. "Klinik u. Poliklinik f. Chirurg. Stomatologie u. Kiefernchirurg." 1960
      Schriftwechsel mit der Medizinischen Fakultät - Gründung d. "Poliklinik f. Konservierende Stomatologie" 1960
      Schriftwechsel mit der Medizinischen Fakultät - Gründung d. "Poliklinik f. Prothetische Stomatologie" 1960
      Schriftwechsel mit der Medizinischen Fakultät - Wahl von Fachrichtungsleitern
    - Schriftwechsel mit der Veterinärmedizinischen Fakultät, 1945 - 1955; 344; 142; Enth.: Wiederaufnahme des Lehrbetriebes 1945/1946; Vorlesungsprogramme 1946-1948; Aufruf des Demokratischen Blocks der Universität betr. Brandstiftung im Veterinärmedizinischen Institut 1948; Öffentliche Vorträge für die Berliner Bevölkerung 1949-1951; 160-Jahrfeier der Fakultät 1950, gedrucktes Festprogramm; Stellungnahme der Fakultät zur geplanten Verlegung (10 Seiten); Räumliche Situation der Tierärztlichen Klinik für Geburtshilfe und Rinderkrankheiten 1950; Angelegenheit des Lehr- und Versuchsgutes Groß-Kreutz 1954; Errichtung und Umbenennungen von Instituten und Abteilungen; Ausbildungs- und Prüfungsangelegenheiten.
      Schriftwechsel mit der Veterinärmedizinischen Fakultät - Ausbildungs- und Prüfungsangelegenheiten
      Schriftwechsel mit der Veterinärmedizinischen Fakultät - Umbenennungen von Instituten u. Abteilungen
      Schriftwechsel mit der Veterinärmedizinischen Fakultät - Errichtung von Instituten u. Abteilungen
      Schriftwechsel mit der Veterinärmedizinischen Fakultät - Lehr- u. Versuchsgut Groß-Kreutz 1954
      Schriftwechsel mit der Veterinärmedizinischen Fakultät - Räuml. Situation d. Tierärztl. Klinik f. Geburtshilfe u. Rinderkrankheiten 1950
      Schriftwechsel mit der Veterinärmedizinischen Fakultät - Stellungnahme d. Fak. zur geplanten Verlegung
      Schriftwechsel mit der Veterinärmedizinischen Fakultät - 160-Jahrfeier d. Fak. 1950
      Schriftwechsel mit der Veterinärmedizinischen Fakultät - Festprogramm
      Schriftwechsel mit der Veterinärmedizinischen Fakultät - Öffentliche Vorträge für d. Berliner Bevölkerung 1949-1951
      Schriftwechsel mit der Veterinärmedizinischen Fakultät - Brandstiftung im Veterinärmed. Inst. 1948
      Schriftwechsel mit der Veterinärmedizinischen Fakultät - Aufruf d. Dem. Blocks d. Univ.
      Schriftwechsel mit der Veterinärmedizinischen Fakultät - Vorlesungsprogramme 1946-1948
      Schriftwechsel mit der Veterinärmedizinischen Fakultät - Wiederaufnahme d. Lehrbetriebes 1945/46
    - Schriftwechsel mit der Veterinärmedizinischen Fakultät, 1956 - 1961; 345; 143; Enth.: Berichte über Fakultätsratssitzungen; Frage des Neubaus der Fakultät an der Peripherie von Berlin 1950; Neuverteilung der Aufgabenbereiche innerhalb der Fakultät 1958; Forschungsthemen 1954-1958; Reorganisation des Instituts für Veterinär-Hygiene 1959; Umbenennungen von Instituten; Neugründungen: Abteilung Histologie im Institut für Veterinäranatomie 1959, Abteilung für Tierernährung am Institut für Tierzucht 1960, Institut für Geflügelkrankheiten 1960, Abteilung Pathologische Physiologie 1960, Abteilung Physiologische Chemie 1961, Zentrale Röntgenabteilung an der Chirurgischen Tierklinik 1961.
      Schriftwechsel mit der Veterinärmedizinischen Fakultät - Neugründung d. Abteilung Histologie im Inst. f. Veterinäranatomie 1959
      Schriftwechsel mit der Veterinärmedizinischen Fakultät - Neugründung d. Instituts f. Geflügelkrankheiten 1960
      Schriftwechsel mit der Veterinärmedizinischen Fakultät - Neugründung d. Abteilung f. Tierernährung am Inst. f. Tierzucht 1960
      Schriftwechsel mit der Veterinärmedizinischen Fakultät - Neugründung d. Abteilung Patholog. Physiologie 1960
      Schriftwechsel mit der Veterinärmedizinischen Fakultät - Neugründung d. Abteilung Physiolog. Chemie 1961
      Schriftwechsel mit der Veterinärmedizinischen Fakultät - Neugründung d. Zentralen Röntgenabt. an d. Chirurg. Tierklinik 1961
      Schriftwechsel mit der Veterinärmedizinischen Fakultät - Reorganisation d. Inst. f. Vet.-Hygiene 1959
      Schriftwechsel mit der Veterinärmedizinischen Fakultät - Neuverteilung d. Aufgabenbereiche innerhalb d. Fak. 1958
      Schriftwechsel mit der Veterinärmedizinischen Fakultät - Neubau d. Fak. an d. Peripherie v. Berlin 1950
      Schriftwechsel mit der Veterinärmedizinischen Fakultät - Berichte über Fakultätsratssitzungen
      Schriftwechsel mit der Veterinärmedizinischen Fakultät - Forschungsthemen 1954 - 1958
    - Schriftwechsel mit der Landwirtschaftlich-Gärtnerischen Fakultät, 1945 - 1951; 347; 144; Enth.: Wiederaufnahme des Lehrbetriebs an der Fakultät 1945/1946; Wiederaufbau, Neugründungen von Instituten, erste Vorlesungsprogramme; "Landwirtschaftlich-Gärtnerische Fakultät" ab SS 1947; Bericht über die Lage an der Fakultät, Juni 1947; Ausbildung der Studenten (u.a. Landwirtschaftslehrer 1950); Studienpläne; Öffentliche Vorträge der Fakultät 1950/1951; Struktur und Aufgaben einzelner Institute; Situation an der Fakultät 1951 (Abspaltung der Dahlemer Institute), Notprogramm der Fakultät.
      Schriftwechsel mit der Landwirtschaftlich-Gärtnerischen Fakultät - Vorlesungsprogramme
      Schriftwechsel mit der Landwirtschaftlich-Gärtnerischen Fakultät - Studienpläne
      Schriftwechsel mit der Landwirtschaftlich-Gärtnerischen Fakultät - Notprogramm d. Fak.
      Schriftwechsel mit der Landwirtschaftlich-Gärtnerischen Fakultät - Abspaltung d. Dahlemer Institute
      Schriftwechsel mit der Landwirtschaftlich-Gärtnerischen Fakultät - Situation an d. Fak. 1951
      Schriftwechsel mit der Landwirtschaftlich-Gärtnerischen Fakultät - Struktur u. Aufgaben einzelner Institute
      Schriftwechsel mit der Landwirtschaftlich-Gärtnerischen Fakultät - Öffentliche Vorträge d. Fak. 1950/51
      Schriftwechsel mit der Landwirtschaftlich-Gärtnerischen Fakultät - Landwirtschaftslehrer 1950
      Schriftwechsel mit der Landwirtschaftlich-Gärtnerischen Fakultät - Ausbildung d. Studenten
      Schriftwechsel mit der Landwirtschaftlich-Gärtnerischen Fakultät - Bericht über d. Lage an d. Fak. Juni 1947
      Schriftwechsel mit der Landwirtschaftlich-Gärtnerischen Fakultät - Ab SS 1947 "Landw.-Gärtnerische Fak."
      Schriftwechsel mit der Landwirtschaftlich-Gärtnerischen Fakultät - Wiederaufnahme d. Lehrbetriebes an d. Fak. 1945/46
      Schriftwechsel mit der Landwirtschaftlich-Gärtnerischen Fakultät - Wiederaufbau
    - Schriftwechsel mit der Landwirtschaftlich-Gärtnerischen Fakultät, 1958 - 1961; 349; 145; Enth.: Bericht über das "1. Treffen ehemaliger Studierender" der Fakultät 1958; Ausstattung des Volkseigenen Lehr- und Versuchsgutes Marquardt 1959; Gründung und Perspektive der Fachrichtung Lebensmittel- und Gärungstechnologie 1959; Erklärung der Universität zur Aberkennung des akademischen Grades von Theodor Oberländer; Wissenschaftlicher Austausch mit der Sowjetunion; Bericht des Dekans Prof. Reinhold über die Tätigkeit in seiner Amtsperiode März 1958 - Dez. 1960, 33 Seiten; Studienplan Fachrichtung Fischwirtschaft 1961; Neugründungen: Abteilung Technologische Mikrobiologie am Institut für Mikrobiologie 1961, Abteilung Mechanisierung und Automatisierung in der Milchwirtschaft 1960, Abteilung Fernstudium 1960, Abteilung Veterinär-Zoologie und Abteilung Landwirtschaftliche Zoologie am Institut für Zoologie, Abteilung Gärtnerische Betriebs- und Arbeitsökonomik 1960; Bildung einer Sektion Grundlagenwissenschaft an der Fakultät (Grundlageninstitute) 1961; Ausbildung von Wasserwirtschaftlern 1960.
      Schriftwechsel mit der Landwirtschaftlich-Gärtnerischen Fakultät - Ausbildung von Wasserwirtschaftlern 1960
      Schriftwechsel mit der Landwirtschaftlich-Gärtnerischen Fakultät - Bildung einer Sektion Grundlagenwissenschaft 1961
      Schriftwechsel mit der Landwirtschaftlich-Gärtnerischen Fakultät - Grundlageninstitute
      Schriftwechsel mit der Landwirtschaftlich-Gärtnerischen Fakultät - Abteilung Technologische Mikrobiologie am Inst. f. Mikrobiologie 1961
      Schriftwechsel mit der Landwirtschaftlich-Gärtnerischen Fakultät - Neugründung d. Abteilung Gärtn. Betriebs- u. Arbeitsökonomik 1960
      Schriftwechsel mit der Landwirtschaftlich-Gärtnerischen Fakultät - Neugründung d. Abteilung Landw. Zoologie am Inst. f. Zoologie
      Schriftwechsel mit der Landwirtschaftlich-Gärtnerischen Fakultät - Neugründung d. Abteilung Veterinär-Zoologie
      Schriftwechsel mit der Landwirtschaftlich-Gärtnerischen Fakultät - Neugründung d. Abteilung Fernstudium 1960
      Schriftwechsel mit der Landwirtschaftlich-Gärtnerischen Fakultät - Neugründung d. Abteilung Mechanisierung u. Automatisierung i. d. Milchwirtschaft 1960
      Schriftwechsel mit der Landwirtschaftlich-Gärtnerischen Fakultät - Neugründung d. Abteilung Technologische Mikrobiologie am Inst. f. Mikrobiologie 1961
      Schriftwechsel mit der Landwirtschaftlich-Gärtnerischen Fakultät - Studienplan Fachrichtung Fischwirtschaft 1961
      Schriftwechsel mit der Landwirtschaftlich-Gärtnerischen Fakultät - Bericht d. Dekans Prof. Dr. Reinhold über d. Tätigkeit i. seiner Amtsperiode März 1958 - Dez. 1960
      Schriftwechsel mit der Landwirtschaftlich-Gärtnerischen Fakultät - Wissenschaftl. Austausch mit d. SU
      Schriftwechsel mit der Landwirtschaftlich-Gärtnerischen Fakultät - Aberkennung d. akad. Grades v. Theodor Oberländer
      Schriftwechsel mit der Landwirtschaftlich-Gärtnerischen Fakultät - Gründung u. Perspektive d. Fachrichtung Lebensmittel- u. Gärungstechnologie 1959
      Schriftwechsel mit der Landwirtschaftlich-Gärtnerischen Fakultät - Bericht über das "1. Treffen ehemaliger Studierender" d. Fak. 1958
      Schriftwechsel mit der Landwirtschaftlich-Gärtnerischen Fakultät - Ausstattung d. VE Lehr- u. Versuchsgutes Marquardt 1959
      Oberländer, Theodor - Aberkennung d. akad. Grades
      Prof. Reinhold - Bericht d. Dekans über d. Tätigkeit i. seiner Amtsperiode März 1958 - Dez. 1960, 33 Seiten
    - Schriftwechsel mit der Forstwirtschaftlichen Fakultät, 1946 - 1953; 354; 146; Enth.: Angliederung der Forstlichen Hochschule Eberswalde an die Universität April 1946; Wiederaufnahme des Lehrbetriebs 1946; Studienpläne 1946; Satzungen für Lehrforstämter; Baulicher Zustand der Fakultät in Eberswalde 1947; Benennung des Instituts für Waldbau I als "Möller-Institut" 1950; Errichtung einer Forschungsstelle für Holzschutz und Mykologie 1949; Übernahme des Torfforsch. Instituts Eberswalde durch die Fakultät 1953.
      Schriftwechsel mit der Forstwirtschaftlichen Fakultät - Studienpläne 1946
      Schriftwechsel mit der Forstwirtschaftlichen Fakultät - Übernahme d. Torfforsch. Inst. Eberswalde durch d. Fak. 1953
      Schriftwechsel mit der Forstwirtschaftlichen Fakultät - Errichtung einer Forschungsstelle f. Holzschutz u. Mykologie 1949
      Schriftwechsel mit der Forstwirtschaftlichen Fakultät - Benennung d. Inst. f. Waldbau I als "Möller-Institut" 1950
      Schriftwechsel mit der Forstwirtschaftlichen Fakultät - Baulicher Zustand d. Fak. i. Eberswalde 1947
      Schriftwechsel mit der Forstwirtschaftlichen Fakultät - Satzungen f. Lehrforstämter
      Schriftwechsel mit der Forstwirtschaftlichen Fakultät - Wiederaufnahme d. Lehrbetriebes 1946
      Schriftwechsel mit der Forstwirtschaftlichen Fakultät - Angliederung d. Forstl. Hochschule Eberswalde April 1946
    - Schriftwechsel mit der Forstwirtschaftlichen Fakultät, 1954 - 1961; 355; 147; Enth.: Fakultätsratsprotokolle; Gründung des "Instituts für forstliche Arbeitslehre und Technik" 1953; Geplante Lehrbücher 1954; 125-Jahrfeier der Fakultät und Bericht über die wissenschaftliche Tagung anläßlich des Jubiläums; Ausbildung wissenschaftlicher und technischer Assistenten; Entscheidungen über Stellenplanfragen; Neue Studienrichtung "Holzwirtschaft" 1959.
      Schriftwechsel mit der Forstwirtschaftlichen Fakultät - Fakultätsratsprotokolle
      Schriftwechsel mit der Forstwirtschaftlichen Fakultät - Neue Studienrichtung "Holzwirtschaft" 1959
      Schriftwechsel mit der Forstwirtschaftlichen Fakultät - Entscheidungen über Stellenplanfragen
      Schriftwechsel mit der Forstwirtschaftlichen Fakultät - Ausbildung wiss. u. techn. Assistenten
      Schriftwechsel mit der Forstwirtschaftlichen Fakultät - 125-Jahrfeier d. Forstwirtschaftlichen Fak.
      Schriftwechsel mit der Forstwirtschaftlichen Fakultät - Bericht über d. wissenschaftliche Tagung anläßlich d. 125-jährigen Jubiläums
      Schriftwechsel mit der Forstwirtschaftlichen Fakultät - Geplante Lehrbücher 1954
      Schriftwechsel mit der Forstwirtschaftlichen Fakultät - Gründung d. "Inst. f. forstl. Arbeitslehre u. Technik" 1953
    - Schriftwechsel mit der Medizinischen Fakultät, 1951 - 1957; 356; 148; Enth.: Schriftwechsel betr. Stellenplan- und Gehaltsfragen; Arbeitskräftesituation an der Charité; Auflösung der Jugendpsychologischen Abteilung der Nervenklinik in Egsdorf 1955; Geplanter Wiederaufbau des Pathologischen Museums 1956; Jahresberichte über die Arbeiten aus der Universitäts-Frauenklinik 1952-1957.
      Schriftwechsel mit der Medizinischen Fakultät - Gehaltsfragen
      Schriftwechsel mit der Medizinischen Fakultät - Stellenplan
      Schriftwechsel mit der Medizinischen Fakultät - Jahresberichte über d. Arbeiten aus d. UFK 1952-1957
      Schriftwechsel mit der Medizinischen Fakultät - Geplanter Wiederaufbau d. Patholog. Museums 1956
      Schriftwechsel mit der Medizinischen Fakultät - Auflösung d. Jugendpsychologischen Abt. d. Nervenklinik i. Egsdorf 1955
      Schriftwechsel mit der Medizinischen Fakultät - Arbeitskräftesituation an der Charité
    - Schriftwechsel mit der Medizinischen Fakultät (Charité), 1958 - 1962; 357; 149; Enth.: Schriftwechsel betr. Stellenplan- und Gehaltsfragen, Leitung von Instituten; Reorganisation des sogenannten Klinikums (Augenklinik, II. HNO-Klinik, Unfallabteilung der Chirurgischen Klinik), Frage der Auflösung der II. HNO-Klinik 1958; Plan für die Umorganisation der Chirurgischen Klinik 1958; Umstrukturierung der Klinik für Gesichts- und Halschirurgie 1960; Sozialistisches Arbeitskollektiv "Röntgenentwicklungsbäder" (Zusammenarbeit mit dem VEB Fotochemische Werke Berlin) 1959; Errichtung selbständiger Abteilungen: audiologische Abteilung in der I. HNO-Klinik, Anaesthesieabteilung 1961. Enth. auch: Rahmenstatut für die Medizinischen Schulen (Entwurf) 1962; Gründung einer Medizinischen Schule an der Medizinischen Fakultät zum 1. Sept. 1961.
      Schriftwechsel mit der Medizinischen Fakultät - Gründung einer Med. Schule an d. Med. Fak. zum 1.9.1961
      Schriftwechsel mit der Medizinischen Fakultät - Rahmenstatut f. d. Medizinischen Schulen (Entwurf) 1962
      Schriftwechsel mit der Medizinischen Fakultät - Errichtung selbst. Abteilungen
      Schriftwechsel mit der Medizinischen Fakultät - audiologische Abt. i. d. I. HNO-Klinik
      Schriftwechsel mit der Medizinischen Fakultät - Anaesthesieabteilung 1961
      Schriftwechsel mit der Medizinischen Fakultät - Zusammenarbeit mit d. VEB Fotochem. Werken Berlin
      Schriftwechsel mit der Medizinischen Fakultät - Sozialistisches Arbeitskollektiv "Röntgenentwicklungsbäder" 1959
      Schriftwechsel mit der Medizinischen Fakultät - Umstrukturierung d. Klinik f. Gesichts u. Halschirurgie 1960
      Schriftwechsel mit der Medizinischen Fakultät - Plan f. d. Umorganisation d. Chirurgischen Klinik 1958
      Schriftwechsel mit der Medizinischen Fakultät - Frage d. Auflösung d. II. HNO-Klinik 1958
      Schriftwechsel mit der Medizinischen Fakultät - Reorganisation d. sogen. Klinikums
      Schriftwechsel mit der Medizinischen Fakultät - Augenklinik
      Schriftwechsel mit der Medizinischen Fakultät - II. HNO-Klinik
      Schriftwechsel mit der Medizinischen Fakultät - Unfallabt. d. Chirurg. Klinik
      Schriftwechsel mit der Medizinischen Fakultät - Schriftwechsel betr. Leitung von Instituten
    - Universitätsbibliothek, 1945 - 1956; 419; 180; Enth.: Wiedereröffnung (8. März 1946); Personalfragen; Berufspraktika in der Universitätsbibliothek; Geschäfts- und Arbeitsorganisation; Benutzungs- und Verwaltungsordnungen.
      Universitätsbibliothek - Personalfragen
      Universitätsbibliothek - Benutzungs- u. Verwaltungsordnungen
      Universitätsbibliothek - Geschäfts- u. Arbeitsorganisation
      Universitätsbibliothek - Berufspraktika in d. UB
      Universitätsbibliothek - Wiedereröffnung (8.3.1946)
    - Anschläge am Schwarzen Brett, Rundschreiben an die Fakultäten, 1945 - 1960; 428; 184; 318 Bl.
      Rundschreiben an die Fakultäten
      Anschläge u. Bekanntmachungen
    - Arbeiter- und Bauernfakultät (ABF), 1946 - 1962; 474; 212; Enth.: Vorkurse 1945/1946 (Lehrpläne, Zwischenberichte); Vorstudienabteilung 1947-1949; Gründung der Arbeiter- und Bauernfakultät 28. Okt. 1949 (Einladungen); Hauptaufgaben der Arbeiter- und Bauernfakultät; Auszeichnung von Dozenten; 10. Jahrestag der Gründung der Arbeiter- und Bauernfakultät; Auflösung der Arbeiter- und Bauernfakultät.
      Arbeiter- u. Bauernfakultät - Auflösung d. ABF
      Arbeiter- u. Bauernfakultät - 10. Jahrestag d. ABF-Gründung
      Arbeiter- u. Bauernfakultät - Auszeichnung von Dozenten
      Arbeiter- u. Bauernfakultät - Hauptaufgaben d. ABF
      Arbeiter- u. Bauernfakultät - Gründung der ABF 28.10.49 (Einladungen)
      Arbeiter- u. Bauernfakultät - Vorstudienabteilung 1947-1949
      Arbeiter- u. Bauernfakultät - Vorkurse 1945/46 (Lehrpläne, Zwischenberichte)
    - Fakultätsrats-Protokolle der Philosophischen Fakultät, Jan. 1958 - Dez. 1961; 523; 219
      Fakultätsratsprotokolle der Philosophischen Fakultät (1958-1961)
    - Fakultätsrats-Protokolle der Wirtschaftswissenschaftlichen Fakultät, Feb. 1958 - Dez. 1961; 524; 220
      Fakultätsratsprotokolle der Wirtschaftswissenschaftlichen Fakultät (1958-1963)
    - Fakultätsrats-Protokolle der Veterinärmedizinischen Fakultät, 1960 - 1961; 525; 221
      Fakultätsratsprotokolle der Veterinärmedizinischen Fakultät (1960-1961)
    - Fakultätsrats-Protokolle der Landwirtschaftlich-Gärtnerischen Fakultät, Feb. 1958 - Dez. 1961; 526; 222
      Fakultätsratsprotokolle der Landwirtschaftlich-Gärtnerischen Fakultät (1958-1961)
    - Fakultätsrats-Protokolle der Forstwirtschaftlichen Fakultät, Jan. 1958 - Sep. 1960; 532; 224
      Fakultätsratsprotokolle der Forstwirtschaftlichen Fakultät (1958-1960)
    - Institutsgründungen, 1960 - 1963; 541; 225
      Institutsgründungen
    - Schriftwechsel mit der Mathematisch-Naturwissenschaftlichen Fakultät, 1945 - 1960; 547; 226; Enth.: Schriftwechsel betr.: Geographisches Institut; Institut für Allgemeine Biologie; Institut für Eisenhüttenkunde; Geologisches und Mineralogisches Institut; Pharmazeutisches Institut; Physikalisch-Chemisches Institut; Zoologisches Institut; Gründung IV. Physikalisches Institut 1960.
      Schriftwechsel mit der Mathematisch-Naturwissenschaftl. Fakultät - Gründung i.V. Physikal. Inst. 1960
      Schriftwechsel mit der Mathematisch-Naturwissenschaftl. Fakultät - Zoolog. Institut
      Schriftwechsel mit der Mathematisch-Naturwissenschaftl. Fakultät - Physikal.-Chem. Institut
      Schriftwechsel mit der Mathematisch-Naturwissenschaftl. Fakultät - Pharmazeut. Institut
      Schriftwechsel mit der Mathematisch-Naturwissenschaftl. Fakultät - Geolog. u. Mineralog. Institut
      Schriftwechsel mit der Mathematisch-Naturwissenschaftl. Fakultät - Inst. f. Eisenhüttenkunde
      Schriftwechsel mit der Mathematisch-Naturwissenschaftl. Fakultät - Inst. f. Allg. Biologie
      Schriftwechsel mit der Mathematisch-Naturwissenschaftl. Fakultät - Geograph. Institut
    - Schriftwechsel mit der Mathematisch-Naturwissenschaftlichen Fakultät, 1948 - 1961; 548; 227; Enth.: Schriftwechsel betr.: Chemisches Institut; Errichtung des "Instituts für mathematische Logik" 1950; Errichtung der "Abteilung Hochfrequenzphysik" 1960; Forschungsthemen des III. Physikalischen Instituts 1958.
      Schriftwechsel mit der Mathematisch-Naturwissenschaftl. Fakultät - Chemisches Institut
      Schriftwechsel mit der Mathematisch-Naturwissenschaftl. Fakultät - Forschungsthemen d. III. Physikal. Inst. 1958
      Schriftwechsel mit der Mathematisch-Naturwissenschaftl. Fakultät - Errichtung "Abt. Hochfrequenzphysik" 1960
      Schriftwechsel mit der Mathematisch-Naturwissenschaftl. Fakultät - Errichtung "Inst. f. math. Logik"
    - Zoologisches Museum, 1945 - 1961; 549; 228; 549/1; Enth.: Wiedereröffnung des Museums; Entnazifizierung; Einzelverträge (Anträge); Namensänderung in "Institut für Spezielle Zoologie und Zoologisches Museum" 1954.
      Zoologisches Museum - Namensänderung in "Inst. f. Spezielle Zoologie u. Zoolog. Museum" 1954